【裁判字號】    89,上易,1973
【裁判日期】    900426
【裁判案由】    竊盜
【裁判全文】
臺灣高等法院高雄分院刑事判決    八十九年度上易字第一九七三號
    上  訴  人
    即  被  告  甲○○
    選任辯護人  李衍志
右上訴人因竊盜案件，不服臺灣高雄地方法院八十九年度易字第四０四七號中華民國
八十九年十月二十日第一審判決（起訴案號：臺灣高雄地方法院檢察署八十九年度偵
字第一０二九五號），提起上訴，本院判決如左：
      主  文
上訴駁回。
      事  實
一、甲○○意圖為自己不法之所有，於民國八十九年五月五日上午五時四十五分，駕
    駛ＸＭ－九二七號營業大貨車，前往高雄縣大寮鄉○○路段春蕉腳小段二０三七
    地號土地旁，該地係簡添富用以堆放工具、材料之貯放場，甲○○移開貯放場大
    門之鐵籬，將車停放在貯放場外之光明路上，以車上之起重機吊起場內之鋼板三
    塊，置於車上，正吊起第四塊時，為路人發覺通知簡添富，報警當場查獲。
二、案經高雄縣警察局林園分局移送台灣高雄地方法院檢察署檢察官偵查起訴。
      理  由
一、訊據被告甲○○矢口否認犯行，辯稱：是有一姓張簡的人打電話給我，以新台幣
    二千五百元代價請我去吊的，我到現場時並沒有看到那位姓張簡的人，因他有叫
    我先吊，吊完後他會來帶路載到林園去，且我平均每月收入十五萬元之多，共有
    土地價值亦豐，如要行竊，現場更有值錢之發電機、鋼軌等，惟我均未竊取，顯
    見無竊盜之犯意云云。
二、惟查：
（一）被告於上揭時地，以吊車吊取鋼板之事實，為被告自承之事實，且經告訴人指
      訴綦詳，被告雖稱其當時只吊起二塊鋼板在車上，另一塊正在吊運中，惟被告
      當時已吊起三塊鋼板在車上，另一塊正吊起中，業經告訴人指訴明確，核與證
      人郭國興證述情節相符，並有贓物領據在卷足憑，是被告所吊起之鋼板當以告
      訴人指訴為可採。
（二）被告雖以其係案發前日晚上，受一張簡之人打電話委託前去吊運鋼板，並舉證
      人吳圳生為證，惟查被告初於警訊時所稱「有一名叫張簡人士於民國八十九年
      五月四日二十一時四十分打電話給我，在光明路段上載五、六鐵板預往林園」
      ，與被告嗣於本院調查時所稱該張簡人士於前一天八點多打電話到我家云云，
      前後就其何時接獲該名張簡人士之電話供述已有未符，再被告於本院履勘現場
    時供稱「（當天張簡人士打電話來有幾人在場？）約五、六人」「有我父親、
      吳圳生、許叔、我三叔、精仔伯，及二個吳圳生的朋友，但他們並未一起來」
      、「（當時你們泡茶至何時？）約十點左右，我先上樓休息，證人吳圳生及我
      父親他們還在泡茶）」，核與吳圳生所述「我到時只有被告及他父親在泡茶，
      後來又來了被告三叔、福順、許有財、八仙那些是被告父親的朋友，沒有我的
      朋友，被告聽完電話就說要先去休息，當時約八點十分左右，因為被告早上五
      點左右就要去工作」、「被告聽電話時只有我及被告及被告父親在場，被告要
      上樓時才又來了二人」等情節，就參與泡茶之人士；被告何時上樓休息等情，
      二人所述亦有未符，是被告所辯及證人吳圳生之證述有一名張簡人士打電話囑
      被告吊運鋼板云云，均不足採。
（三）再依被告受託吊運鋼板業務而言，其係受何人之託？吊取何物？運至何處？運
      費向何人收取？均係於接受託運時必言明之事項，被告自警偵訊、原審及本院
      審理中均未能供出該名張簡人士之年籍、地址以供查證，且其又稱該張簡人士
      要伊在現場等，會帶路至林園，並未囑伊將鋼板運至林園何處，其亦不認識鋼
    板之主人即告訴人，則依常情判斷，被告若受不認識之人以電話委託吊鋼板，
      其應會等告訴人到達現場，或係委託人到場指示後始行吊取，否則怎知要吊哪
      幾塊鋼板？且被告均未能供出該張簡人士要其運至何處確定地點，則該名人士
      如均未到場，則被告要運到何處交給何人？運費向何人收取？被告自承從事該
      業多年，對上情應無不知之理，所辯與常情有違，無足採信。
（五）此外被告又主張平均每月約有十五萬元之收入，且共有土地市價在三千萬元以
      上，現場另有價值更高之鋼軌、鐵管及發電機，如有偷竊之意，豈有捨高求低
      去偷價之物云云，惟被告之資力如何與本案無直接之關連性，現場雖另有發電
      機等物，惟被告既已吊起鋼板，係屬實情，究不能以其當時未將鋼軌等物吊取
      ，即認為被告有利之證據，綜上所述，本件事證明確，被告犯行洵堪認定。
三、核被告所為，係犯刑法第三百二十條第一項之竊盜罪。原審依卷證資料，認被告
    罪證明確，依刑法刑法第三百二十條第一項、罰金罰鍰提高標準條例第一條前段
    ，並審酌被告公然以吊車竊取他人之物，作法大膽，犯後猶飾詞狡辯，毫無悔意
    等一切情狀，量處有期徒刑八月，經核認事用法並無不當，量刑亦稱允當，被告
    上訴意旨，否認犯罪，指摘原判決不當，為無理由，應予駁回。
據上論結，應依刑事訴訟法第三百六十八條，判決如主文。
本案經檢察官陳國全到庭執行職務。
中    華    民    國      九十      年       四       月   二十六   日
                              臺灣高等法院高雄分院刑事第五庭
                                  審判長法官  吳水木
                                        法官  洪慶鐘
                                        法官  趙文淵
右正本證明與原本無異。
不得上訴。
                                      書記官  高惠珠
中    華    民    國      九十      年       四       月    三十    日
附錄：本判決論罪科刑法條全文
刑法第三百二十條第一項
意圖為自己或第三人不法之所有，而竊取他人之動產者，為竊盜罪，處五年以下有期
徒刑、拘役或五百元以下罰金。
                                                                        Ｄ


司法院資訊處製作；財團法人民間司法改革基金會備份。
